【裁判字號】    92,易,1891
【裁判日期】    920730
【裁判案由】    妨害公務等
【裁判全文】
臺灣臺中地方法院刑事判決                        九十二年度易字第一八九一號
    公  訴  人  台灣台中地方法院檢察署檢察官
    被      告  甲○○
右列被告因妨害公務等案件，經檢察官聲請簡易判決處刑（九十二年度偵字第一○○
二九號），本院臺中簡易庭認本件不宜以簡易判決處刑（九十二年中簡字第一三二○
號），簽移本院刑事庭改用通常程序審理，本院判決如左：
    主  文
甲○○傷害人之身體，處拘役肆拾日，如易科罰金，以參佰元折算壹日。
    事  實
一、甲○○於民國九十二年三月三十日下午一時二十分許，駕駛營業用計程車進入台
    中縣太平市○○路○段三四八號國軍台中總醫院管制區，經大門值勤衛兵乙○○
    制止不聽，竟持車內鋁棒攻擊衛兵，致衛兵乙○○受有頭部外傷、腦震盪、右踝
    挫傷等傷害。
二、案經乙○○訴由台中縣警察局霧峰分局報告臺灣臺中地方法院檢察署檢察官偵查
    後聲請簡易判決處刑。
    理  由
一、訊據被告甲○○對有於九十二年三月三十日下午一時二十分許，駕駛營業用計程
    車進入台中縣太平市○○路○段三四八號國軍台中總醫院管制區，並與大門值勤
    衛兵乙○○發生爭執及持棒毆打乙○○之事實並不諱言，惟否認有妨害公務之犯
    行，辯稱：當日係因其子文以新發燒而與妻子共同帶子前往該院求診，當日為週
    日須急診，所以才直駛急診室等語。惟查本件被告前因其子住院，多次駕車到該
    院照顧其子，為省停車每小時新台幣二十元之停車管理費，時常開到管制區停車
    ，為該院長官發現，已特別交待不得再讓被告直駛進入停車，當日被告並未向其
    表示係要掛號急診，只是說要看病，而依該院規定，一般人到院看病，該院另有
    來賓停車場，本件被告直闖駛入的是管制區，除經申請臨時停車獲准外，外人不
    得任意停車等情，業據被害人乙○○於偵、審中到庭指陳甚詳，此外並有現場圖
    、照片、診斷證明書等附卷可稽，本件事證明確，被告所辯，無非事後卸責之詞
    ，不足採信，其犯行堪予認定。
二、核被告所為係犯刑法第一百三十五條第一項之妨害公務罪、第二百七十七條第一
    項之傷害罪。被告所犯二罪係一行為觸犯數罪名，屬想像競合，應從一重之傷害
    罪處斷。爰審酌被告犯罪之動機、目的、手段，犯罪所生之危害、犯罪後之態度
    等一切情狀，量處如主文所示之刑，並諭知易科罰金之折算標準。
據上論斷，應依刑事訴訟法第四百五十二條、第二百九十九條第一項前段，刑法第一
百三十五條第一項、第二百七十七條第一項、第五十五條、第四十一條第一項前段、
罰金罰鍰提高標準條例第一條前段、第二條，判決如主文。
中      華      民      國     九十二     年      七      月    三十    日
                                    臺灣臺中地方法院刑事第二庭
                                        法  官  柯  崑  輝
右正本證明與原本無異。
如不服本判決，應於送達後十日內向本院提出上訴狀（須附繕本），上訴於台灣高等
法院台中分院。
                                        書記官
中      華      民      國     九十二     年      七      月    三十    日
附錄論罪科刑法條
刑法第二百七十七條
傷害人之身體或健康者，處三年以下有期徒刑、拘役或一千元以下罰金。
 刑法第一百三十五條
對於公務員依法執行職務時，施強暴脅迫者，處三年以下有期徒刑、拘役或三百元以
下罰金。
意圖使公務員執行一定之職務或妨害其依法執行一定之職務或使公務員辭職而施強暴
脅迫者亦同。


司法院資訊處製作；財團法人民間司法改革基金會備份。
